# 房地产企业用于购买土地使用权的借款是否可以资本化

提问人：yijunmin 时间：2010-12-07 15:37:08
请教陈版主：一房地产开发企业，今年从土地储备中心通过招拍挂的方式取得一块土地，但竞买土地的价款是借款，那么所发生的借款费用是否可以资本化记入开发成本？依据在哪？

回答人：chenyiwei
根据借款费用准则规定的开始资本化条件，其中之一是“为使资产达到预定可使用或者可销售状态所必要的购建或者生产活动已经开始”。根据《讲解 2008 》，将该条件解释为实体建造活动的开始，不包括仅仅购置了土地而没有从事实体建造活动时发生的借款费用。 如果执行原准则，则房地产开发项目资本化不适用借款费用准则，而是按财会[1998]66号文规定的条件执行。实务中也是以实体建造活动开始（例如开始打桩）作为资本化开始。